# 求助陈版，恳请回复，谢谢！！！

提问人：1980ldy 时间：2023-04-07 06:54:08
陈版：
1、2022 年末A公司应收B公司货款 350 万元（由两笔合同构成，一笔合同为 2019 年产生应收账款 400 万元， 2020年该合同回款 100 万元， 2021 年回款 200 万元，截至 2022 年末余款 100 万元未收回；另一笔合同为 2021 年产生应收账款 200 万元， 2021 年该合同回款 50 万元，截至 2022 年末余款 150 万元未收回）； 2022 年，B公司涉及多项民事败诉案件金额巨大，A公司对其采用单项计提坏账准备；请问陈版，A公司在计算 2022 年应收账款迁徙率时， 2019 年至 2022 年应收B公司货款如何剔除？（ 2019 年是剔除 400 万元， 2020 年应收账款剔除 300 万元， 2021 年末剔除 400万元， 2022 年末剔除 350 万元？）
2、另外，A公司按照账龄法计提坏账准备，对于 5 年以上应收账款100%计提坏账，每年末公司计算应收账款迁徙率测算按照账龄法计提的坏账准备是否充足，计算的 5 年以上应收账款迁徙率均小于100%，实务中好多会计师事务所对于 5 年以上应收账款迁徙率直接采用100%进行预期损失率计算，请问陈版，是否可以依据实际计算的迁徙率来计提 5 年以上应收账款损失率，而非直接直接采用100%进行处理？

回答人：chenyiwei
1、对于迁徙率计算中如何剔除单项计提准备的款项，一般是建议从最初一开始形成时就剔除，即全程不包含于迁徙率计算的原始数据集内。即该客户应收款项于各年末的余额均剔除。
2、理论上是应当依据实际计算的迁徙率来计提 5 年以上应收账款损失率。但鉴于 5 年以上账龄的应收款项收回可能性很小，故基于谨慎考虑，一般直接计提100%的坏账准备。但要注意：此处的“5年以上”应当是指逾期 5 年以上。
对于预定收款日期较长的款项（例如质保金），不能简单地依据发生日起算的账龄认定其已 5 年以上，而应单独测算，或者将账龄较长但尚未到约定付款日的应收款项单列为一个组合。